臺灣臺南地方法院刑事判決
110年度交簡上字第66號
上  訴  人  臺灣臺南地方檢察署檢察官
被      告  李珮綾


上列上訴人因被告犯公共危險案件，不服本院中華民國110年3月
15日110年度交簡字第438號第一審簡易判決（聲請簡易判決處刑
案號：110年度偵字第1803號），提起上訴，本院管轄之第二審
合議庭判決如下：
    主  文
原判決撤銷。
李珮綾駕駛動力交通工具而血液中酒精濃度達百分之零點零五以
上，累犯，處有期徒刑肆月，如易科罰金，以新臺幣壹仟元折算
壹日。
    事  實
一、李珮綾明知飲用酒類後不能安全駕駛動力交通工具，竟於不
    詳時、地食用含有酒精成分之薑母鴨後，仍無照騎乘車牌號
    碼000-000號普通重型機車上路。嗣於民國109年6月6日凌晨
    4時40分許，李珮綾騎車行經臺南市○○區○○路0段000號前，
    因不勝酒力，追撞同向前方由王全安騎乘之腳踏車（王全安
    就過失傷害部分未提告訴）。嗣於同日凌晨5時17分許，李
    珮綾經送往臺南市立安南醫院急診，並抽血檢測，測得其血
    液中所含酒精濃度為0.2443％（即244.3mg/dL，換算吐氣所
    含酒精濃度值1.22mg/L）。
二、案經臺南市政府警察局第三分局移送臺灣臺南地方檢察署檢
    察官偵查後聲請簡易判決處刑。 
　　理  由
甲、程序方面：
一、本案以下所引用具傳聞證據性質之供述證據，被告李珮綾、
    檢察官於本院言詞辯論終結前均未爭執其證據能力，且本院
    審酌前開證據作成時之情況及證據取得過程等節，並無非出
    於任意性、不正取供或其他違法不當情事，且客觀上亦無顯
    不可信之情況，復經本院於審判期日就上開證據依法進行調
    查、辯論，是依刑事訴訟法第159條之5規定，均有證據能力
    。
二、本案以下所引用具非供述證據性質之證據資料，均無違反法
    定程序取得之情形，依刑事訴訟法第158條之4規定之反面解
    釋，均應有證據能力。
乙、實體方面： 
一、前開犯罪事實，業據被告於本院審理時坦承不諱，核與證人
    王全安於警詢之證述相符，並有臺南市立安南醫院急檢生化
    檢驗單、道路交通事故現場圖、道路交通事故調查報告表㈠㈡
    、監視器錄影畫面翻拍照片，現場暨車損照片附卷可稽，足
    認被告任意性自白與事實相符。從而，本案事證明確，被告
    犯行堪予認定，應依法論科。
二、論罪科刑：
(一)核被告所為，係犯刑法第185條之3第1項第1款之駕駛動力交
    通工具而血液中酒精濃度達百分之零點零五以上之罪。被告
    曾於105年間因酒醉駕車之公共危險犯行，經法院判處有期
    徒刑2月，甫於106年3月10日易科罰金執行完畢等情，有臺
    灣高等法院被告前案紀錄表在卷可按，其受有期徒刑執行完
    畢後，5年以內故意再犯本件有期徒刑以上之罪，為累犯，
    且前案同為酒醉駕車之公共危險犯行，顯見被告未記取教訓
    ，應依刑法第47條第1項規定，加重其刑。
(二)原審以被告罪證明確，予以論罪科刑，固非無見。惟查，檢
    察官上訴意旨以：原審判決事實及理由雖均認被告構成累犯
    ，卻於主文漏列累犯，容有判決理由之違誤等語，則原審判
    決既有上開違誤之處，本院自應予以撤銷改判。
(三)爰審酌被告所涉本案酒醉駕車犯行，已屬三犯，惟念被告於
    犯後坦承犯行，態度良好，及其係高中畢業，因本次酒醉駕
    車事故，受有顱內出血、水腦症等傷害，領有重度等級之中
    華民國身心障礙證明，需乘坐輪椅，現由父母照顧之智識程
    度、經濟狀況等一切情況，量處如主文所示之刑，並諭知易
    科罰金之標準。
據上論斷，應依刑事訴訟法第455條之1第1項、第3項、第364條
、第369條第1項前段、第299條第1項前段，判決如主文。
本案經檢察官粟威穆聲請以簡易判決處刑，檢察官黃慶瑋到庭執
行職務。
中　　華　　民　　國　　110 　年　　9 　　月　　8 　　日
                刑事第十二庭  審判長法  官  包梅真
                                    法  官  陳貽明
                                    法  官  莊政達
以上正本證明與原本無異。
不得上訴。
      　　　　　　　　　　　　　　　書記官　歐慧琪
中　　華　　民　　國　　110 　年　　9 　　月　　8 　　日
附錄本案論罪科刑法條：
中華民國刑法第185條之3
駕駛動力交通工具而有下列情形之一者，處2年以下有期徒刑，
得併科20萬元以下罰金：
一、吐氣所含酒精濃度達每公升零點二五毫克或血液中酒精濃度
    達百分之零點零五以上。
二、有前款以外之其他情事足認服用酒類或其他相類之物，致不
    能安全駕駛。
三、服用毒品、麻醉藥品或其他相類之物，致不能安全駕駛。
因而致人於死者，處3年以上10年以下有期徒刑；致重傷者，處1
年以上7年以下有期徒刑。
曾犯本條或陸海空軍刑法第54條之罪，經有罪判決確定或經緩起
訴處分確定，於五年內再犯第1項之罪因而致人於死者，處無期
徒刑或5年以上有期徒刑；致重傷者，處3年以上10年以下有期徒
刑。